【裁判字號】    98,易,2065
【裁判日期】    980908
【裁判案由】    家暴傷害
【裁判全文】
臺灣板橋地方法院刑事判決              98年度易字第2065號
公  訴  人  臺灣板橋地方法院檢察署檢察官
被      告  丙○○
            乙○○
上列被告等因家暴傷害案件，經檢察官提起公訴（98年度偵字第
7772 號） ，本院判決如下：
    主  文
本件公訴不受理。
    理  由
一、公訴意旨略稱：被告丙○○為被告乙○○、被害人甲○○（
    另經檢察官為不起訴處分）兄妹二人之妹婿，均為家庭暴力
    防治法第三條第四款所稱之家庭成員。被告丙○○與被告乙○○二人於九十八年三月七日二十三時許，在臺北縣中和市
    ○○路二六巷九號一樓前，因細故發生爭執，被害人甲○○
    上前勸阻，被告丙○○竟基於傷害人身體之犯意，將甲○○
    推倒在地，並在地上拖行，被告丙○○另徒手毆打乙○○胸
    部，使乙○○跌倒在地，分別致甲○○受有左大腿挫傷併紅
    腫、雙膝挫擦傷併瘀腫、左腳踝、左足背挫擦傷、左手大拇
    指、右手第四指挫傷等傷害，致乙○○受有胸部挫傷、左手
    腕挫傷、左膝多處擦挫傷等傷害；被告乙○○亦基於傷害人
    身體之犯意，徒手毆打丙○○之臉、後頸部，致丙○○受有
    左臉頰挫傷併紅腫、左嘴角擦傷、下唇內膜紅腫、頸部挫傷
    、雙膝挫傷併多處擦傷等傷害。因認被告丙○○、乙○○均
    涉有刑法第二百七十七條第一項之傷害罪嫌。
二、按告訴乃論之罪，告訴人於第一審辯論終結前得撤回其告訴
    ；又告訴經撤回者，應諭知不受理之判決，並得不經言詞辯
    論為之，刑事訴訟法第二百三十八條第一項、第三百零三條
    第三款、第三百零七條分別定有明文。經查，本件告訴人甲○○、被告即告訴人乙○○分別告訴被告丙○○傷害，及被
    告即告訴人丙○○告訴被告乙○○傷害等案件，起訴書認被
    告丙○○、乙○○均係觸犯刑法第二百七十七條第一項之傷
    害罪嫌，依同法第二百八十七條前段之規定，須告訴乃論。
    茲據告訴人甲○○、被告即告訴人丙○○、乙○○以渠等業
    經臺灣板橋地方法院調解委員辦理調解成立為由，告訴人甲○○、被告即告訴人乙○○於本院準備程序分別撤回對被告
    丙○○之告訴，並經被告即告訴人丙○○撤回對被告乙○○
    之告訴，業經本院記明筆錄可稽，並有聲請撤回刑事告訴狀
    三件附卷足佐，揆諸首開說明，爰不經言詞辯論，諭知不受
    理之判決。
據上論斷，應依刑事訴訟法第三百零三條第三款、第三百零七條
，判決如主文。
中    華    民    國    98    年    9     月    8     日
                  刑事第九庭  法  官  楊 志 雄
以上正本證明與原本無異。
如不服本判決應於收受判決後10日內向本院提出上訴書狀，並
應敘述具體理由。其未敘述上訴理由者，應於上訴期間屆滿後
20日內向本院補提理由書（均須按他造當事人之人數附繕本）
「切勿逕送上級法院」。
                              書記官  陳 春 銘
中    華    民    國    98    年    9     月    8     日


司法院資訊處製作；財團法人民間司法改革基金會備份。
